【裁判字號】    98,易,197
【裁判日期】    981029
【裁判案由】    詐欺
【裁判全文】
臺灣士林地方法院刑事判決               98年度易字第197號
公  訴  人  臺灣士林地方法院檢察署檢察官
被      告  Ｄ○○
上列被告因詐欺案件，經檢察官提起公訴（97年度偵字第15625
號、98年度偵字第596 號、第1308號）及併案審理（臺灣臺北地
方法院檢察署檢察官98年度偵字第3891、1708號、臺灣臺中地方
法院可署檢察官97年度偵字第28978 號、98年度偵字第3528、35
39、4788、4957、6708號、臺灣苗栗地方法院檢察署檢察官98年
度偵字第808 、1242號、臺灣彰化地方法院檢察署檢察官98年度
偵字第6049號），本院判決如下：
    主  文
Ｄ○○幫助意圖為自己不法之所有，以詐術使人將本人之物交付
，處有期徒刑陸月，如易科罰金，以新臺幣壹仟元折算壹日。
    事  實
一、Ｄ○○主觀上預見將其金融帳戶資料提供予他人使用，可能
    供犯罪集團將該帳戶用於詐取他人財物，致使被害人及警方
    追查無門，竟仍基於縱有人以其帳戶實施詐欺犯罪，亦不違
    背其本意之幫助詐欺犯意，於民國97年9 月間在不詳地點，
    將其開立之臺灣銀行水湳分行帳號000000000000號帳戶（下
    稱系爭帳戶）之存摺、提款卡及密碼均交付予不詳之詐騙集
    團成員使用。嗣該集團成員即分別於附表所示時間，在不詳
    地點，至雅虎奇摩拍賣網站刊登不實販賣商品之訊息，適有
    附表所示庚○○等31人上網，誤信確有販售拍賣網站上刊登
    如附表所示之物，遂分別以附表所示金額標得各該物品，並
    依詐騙集團成員指示，於附表所示時間、地點，將款項分別
    匯入Ｄ○○之前開帳戶後，旋遭詐欺集團成員提領一空（詐
    騙集團在網路上刊登交易訊息之時間、使用之網路帳號、被
    害人匯款時間、銀行、金額、交易商品均詳如附表所示）。
    嗣因如附表所示之庚○○等31人察覺受騙報警處理，經警循
    線追查，始悉上情。
二、案經臺北縣政府警察局淡水分局、臺北市政府警察局內湖分
    局、大同分局報告臺灣士林地方法院檢察署檢察官偵查起訴
    暨臺灣臺北地方法院檢察署檢察官、臺灣苗栗地方法院檢察
    署檢察官、臺灣臺中地方法院檢察署檢察官、臺灣彰化地方
    法院檢察署檢察官聲請併案審理。
    理  由
壹、證據能力部分：
一、按被告以外之人於審判外之陳述，雖不符刑事訴訟法第159
    條之1 至第159 條之4 規定，而經當事人於審判程式同意作
    為證據，法院審酌該言詞陳述或書面陳述作成時之情況，認
    為適當者，亦得為證據，同法第159 條之5 第1 項定有明文
    。查本件如附表所示庚○○等31人於警詢時所為之陳述，均
    屬被告以外之人於審判外之陳述，雖無刑事訴訟法第159 條
    之1 至第159 條之4 所定得為證據之情形，然經當事人同意
    以之作為證據（見本院卷第76頁準備程序筆錄），本院審酌
    該陳述作成時之情況，認為適當，此部分均得為證據。
二、本件雙方所提出經本院加以審酌之下述相關書面供述證據，
    業經當事人均於準備程序不爭執其證據能力並同意作為證據
    （見本院卷第76頁準備程序筆錄），且於言詞辯論終結前未
    聲明異議，本院審酌該等書面陳述作成之情況，核無違法取
    證或其他瑕疵，且與待證事實具有關聯性，認為以之作為證
    據為適當，依刑事訴訟法第159 條之5 規定，亦得採為證據
    。
貳、實體方面：
一、訊據被告Ｄ○○於警詢、偵訊及本院審理中均坦承開立系爭
    帳戶及有如附表所示31名被害人分別匯款入系爭帳戶內之事
    實，惟矢口否認有何幫助詐欺犯行，辯稱：伊是把系爭帳戶
    之存摺、提款卡及密碼都放在車上乘客座位的置物箱內，後
    來伊於97年9 月中旬伊把該車停在路邊好幾天，至97年9 月
    12日下午才發現車子裡面的物品被偷，伊當天就知道帳戶的
    存摺、提款卡、密碼被偷，但伊一開始沒有報警，只有用電
    話請銀行辦理掛失手續，伊直到97年10月才知道帳戶被詐騙
    集團拿去用的情形云云。惟查：
  (一)如附表所示之31名被害人分別因受詐欺而匯款至系爭帳戶（
    詐騙集團在網路上刊登交易訊息之時間、被害人匯款時間、
    銀行、金額、交易商品均詳如附表所示）之事實，業據該31
    名被害人分別於警詢中指訴綦詳（見臺灣士林地方法院檢察
    署98年度偵字第1308號卷【下稱偵卷A 】第19至21頁、97年
    度偵字第15625 號卷【下稱偵卷B 】第14、15頁、98年度偵
    字第596 號卷【下稱偵卷C 】第27、28頁、臺灣高雄地方法
    院檢察署97年度偵字第34905 號卷【與臺灣苗栗地方法院檢
    察署98年度偵字第808 號卷宗一併檢送，下稱偵卷D 】第4
    頁、臺灣苗栗地方法院檢察署98年度偵字第1242號【下稱偵
    卷E 】卷2 第1 至3 、16至19、34至37、60至63、82至86、
    94 、95 、106 至109 、142 至145 、158 至161 頁、偵卷
    E 卷3 第35至38、63、64、84至87、106 至109 、115 至11
    8 、127 至130 、154 至157 、165 至168 頁、臺灣臺北地
    方法院檢察署97年度偵字第1708號卷【下稱偵卷F 】第24、
    25頁、98年度偵字第340 號卷第7 、8 頁、屏東縣政府警察
    局刑事警察大隊屏警刑偵華字第0980000857號卷【下稱屏警
    卷】第8 、9 、12、13頁、臺北市政府警察局內湖分局北市
    警內分刑字第09732479900 號卷【下稱內警卷】第7 、8 頁
    、臺北縣政府警察局蘆洲分局北縣警蘆刑字第0980005306號
    卷【下稱蘆警卷】第6 、7 頁），並有安泰商業銀行存入憑
    條存根聯1 紙（見偵卷A 第40頁）、臺北富邦銀行對帳單1
    紙（見偵卷B 第16頁）、中華郵政公司自動櫃員機交易明細
    表3 紙（見偵卷C 第35頁、屏警卷第6 頁背面、第10頁背面
    ）、臺中商業銀行網路ATM 轉帳明細1 紙（見屏警卷第20頁
    背面）、合作金庫銀行交易明細單2 紙（見屏警卷第14頁、
    偵卷F 第7 頁）、永豐銀行ATM 交易明細1 紙（見臺灣板橋
    地方法院檢察署98年度偵字第1134號卷【與臺灣臺中地方法
    院檢察署98年度偵字第4788號卷一併檢送】第9 頁）、星展
    銀行交易傳票（見內警卷第10頁）、郵政跨行匯款申請書4
    紙（偵卷E 卷3 第30、68、111 頁、卷2 第20、21頁）、中
    國信託ATM 交易明細2 紙（見98年度偵字第340 號卷第22頁
    、偵卷E 卷2 第38頁）、華泰商業銀行活存綜合存款簿交易
    明細（見蘆警卷第10、11頁）、上海商業儲蓄銀行ATM 交易
    明細1 紙（見偵卷E 卷3 第27頁）、國泰世華銀行97年12月
    3 日國世鳳字第0218號函及所附交易明細各1 份（見偵卷E
    卷3 第39至41頁）、合作金庫商業銀行竹北分行97年12月9
    日合金竹北字第0970004993號函及所附交易明細各1 份（見
    偵卷E 卷3 第119 、120 頁）、中華郵政存簿交易明細1份
    （見偵卷E 卷3 第13 8頁）、兆豐商業銀行大安分行97年11
    月21日兆銀大安字第094 號函文及所附交易明細各1 份（見
    偵卷一卷3 第169 、170 頁）、第一銀行ATM 交易明細表2
    份（見偵卷E 卷2 第11頁）、華南商業銀行跨行轉帳明細1
    份（見偵卷E 卷2 第96頁）、中國信託商業銀行存簿交易明
    細表1 份（見偵卷E 卷2 第149 頁）、玉山商業銀行ATM 交
    易明細表1 份（見偵卷E 卷2 第163 、164 頁）、合作金庫
    商業銀行士林分行98年5 月18日合金士字第0980001972號函
    及所附交易明細各1 份（見本院卷第20、21頁）、中華郵政
    股份有限公司儲匯處98年5 月20日處儲字第0981003059號函
    及所附交易清單各1 份（見本院卷第22、23頁）、華南商業
    銀行98年5 月21日（98）華泰總營業字第04234 號函及所附
    交易明細表各1 份（見本院卷第24、25頁）在卷可稽；而系
    爭帳戶為被告親自向銀行申請，並曾供作日常使用等情，業
    據被告自承在卷，並有臺灣銀行水湳分行97年10月2 水湳營
    字第09700031981 號函文及所附被告開戶資料及交易往來明
    細表在卷可稽（見偵卷A 第23至32頁），堪認被告上開帳戶
    確已供有意行騙之詐騙集團使用，並致如附表所示被害人受
    詐術而將現金存入無疑。
  (二)被告雖辯稱存摺及提款卡都放在車輛置物箱內，密碼也寫在
    紙條上與提款卡放在一起，於97年9 月中旬一併遭竊賊偷走
    ，其於97年9 月12日下午發現，未至警局報警，僅以電話向
    銀行人員掛失云云（見偵卷C 第4 、31、32頁、本院卷第10
    3 頁），惟按國民於金融機構開立存款帳戶之提款卡及密碼
    ，事關存戶個人財產權益之保障，一般人均有應予妥善保管
    以防遭他人任意使用之認識，且存摺、提款卡與密碼理應分
    開保管，尤不宜將記載密碼之文件與存摺、提款卡置放同處
    ，且於發現其存簿、提款卡、密碼等物遺失後，應立即向原
    申請設立之金融機構辦理掛失，使該帳戶無法正常提領，以
    免遭他人不法利用，此為一般國民知悉之經驗法則。查被告
    係遲至97年9 月15日始至臺中市警察局報案失竊，其於97年
    9 月12日發現車輛有失竊情事且報案時所稱之發現失竊時間
    為97年9 月15日12時，失竊物品（協尋種類）為汽車車牌1
    面等情，有臺中市警察局車輛協尋電腦輸入單1 份在卷可稽
    （見偵卷A 第37頁），若其確係於97年9 月12日即發現車內
    物品包含車牌、系爭帳戶之存摺、提款卡、密碼等物遭竊，
    以其自承有打零工之經歷，開立系爭帳戶已5 、6 年供日常
    使用等情（見偵卷B 第4 、5 、32頁），其顯有相當之社會
    經驗，理應知悉汽車車牌、金融帳戶等物極易遭不法之徒利
    用，其竟未立即報警處理，而遲至3 日後始至警局報案，報
    案時所稱之察覺失竊日期、失竊物品又均與其前揭所辯不符
    ，實與常情有違，且所謂車內物品遭竊云云，均僅為被告片
    面之詞，其亦未提出其他積極事證可佐，尚難遽信；又系爭
    帳戶於97年9 月12日下午6 時起列為警示帳戶之事實，固有
    臺灣銀行水湳分行97年10月2 日水湳營字00000000001 號函
    文在卷可稽（見偵卷A 第23頁），縱認被告所稱其於97年9
    月12日下午即以電話向銀行掛失乙節屬實，惟觀諸如附表所
    示之被害人，其受騙匯款日期均在97年9 月12日中午以前，
    時間差距不到半日，若謂僅屬巧合，實難想像，況衡情詐騙
    集團為確保取得不法利益，依常理判斷，其所利用供被害人
    匯款之存摺帳戶，必係渠等所可掌控之帳戶，亦即該詐騙集
    團成員就用以收受被害人匯款之帳戶必須得以確認不致有遭
    帳戶申設人掛失而凍結帳戶提領權利之風險，更需掌握各該
    帳戶提款卡之正確密碼或電話（網路）銀行之正確密碼，俾
    得順利指派車手提領或轉匯帳戶內之存款。凡此，若謂詐騙
    集團竟要求被害人將款項匯入他人不慎遺失之存款帳戶，而
    陷自己於該帳戶申設人若驟然前往掛失止付，該集團將無法
    提領該帳戶內存款之不確定風險之中，實有違經驗法則，本
    件被告之系爭帳戶既於其所謂之「97年9 月中旬遭竊」後至
    其「97年9 月12日下午掛失」前之短短數日內，接連有多達
    31名被害人受騙匯款，自足認定被告係出於自主決定，而將
    系爭帳戶之存摺、提款卡及密碼交付與詐騙集團或其所屬之
    帳戶收購者無疑。
  (三)又按刑法之故意犯，可分為確定故意與不確定故意，所謂不
    確定故意，指行為人對行為之客體，或行為預見之結果，不
    能具體確定，但認許其犯罪事實能發生之故意。刑法第13條
    第2 項明定：「行為人對於構成犯罪之事實，預見其發生而
    其發生並不違背其本意者，以故意論」，即屬不確定之故意
    。本件被告雖未必對於該收受帳戶犯罪集團成員之詐欺對象
    、手法等內容知之甚詳，惟以其社會經驗，仍可得預見該帳
    戶係犯罪集團為防止司法機關追查而使用之工具，業如前述
    ，其對該可能發生之犯罪事實既仍予漠視，並執意交付上開
    金融機構帳戶予他人，堪認其對於幫助他人犯罪具有不確定
    故意甚明。
  (四)綜上，被告前開所辯，顯係事後推諉飾卸之詞，洵不足採，
    本件事證已臻明確，被告犯行堪予認定，應依法論科。
二、核被告所為，係犯刑法第30條第1 項前段、第339 條第1 項
    之幫助詐欺取財罪。至檢察官聲請併案審理部分（臺灣臺北
    地方法院檢察署檢察官98年度偵字第3891、1708號、臺灣臺
    中地方法院可署檢察官97年度偵字第28978 號、98年度偵字
    第3528、3539、4788、4957、6708號、臺灣苗栗地方法院檢
    察署檢察官98年度偵字第808 、1242號、臺灣彰化地方法院
    檢察署檢察官98年度偵字第6049號），雖未據起訴，然與前
    揭已起訴部分有想像競合犯之裁判上之一罪關係，當為起訴
    效力所及，本院自得併予審理。被告以單一交付系爭帳戶存
    摺、提款卡及密碼之行為，幫助詐欺集團成員詐得附表所示
    31名被害人之財物，係一行為而觸犯數罪名，為想像競合犯
    ，應依刑法第55條前段從一重之幫助詐欺取財罪處斷。其基
    於幫助之犯意，提供帳戶予他人實施詐欺取財行為，並未參
    與構成要件行為，為幫助犯，爰依刑法第30條第2 項減輕其
    刑。爰審酌被告將自己帳戶提供他人行騙，致多名被害人蒙
    受財產損失合計近新臺幣23萬元，復增加被害人追償及檢警
    查緝困難，又未能與被害人和解，賠償其損害，更於本院準
    備程序及審理時否認犯行，未見悔意，惟衡以其犯罪情節及
    本罪法定刑度，公訴人具體求處有期徒刑6 月以上（見本院
    卷第132 頁），略嫌過重等一切情狀，量處如主文所示之刑
    ，並諭知易科罰金之折算標準，以資懲儆。
據上論斷，應依刑事訴訟法第299 條第1 項前段，刑法第30條第
1 項前段、第339 條第1 項、第55條前段、第30條第2 項、第41
條第1 項前段，刑法施行法第1 條之1 第1 項、第2 項前段，判
決如主文。
本案經檢察官蔡元仕到庭執行職務。
中    華    民    國    98    年    10    月    29    日
                  刑事第四庭  審判長法  官  林秀鳳
                                    法  官  吳維雅
                                    法  官  黃珮茹
以上正本證明與原本無異。
如不服本判決，應於收受送達後10日內向本院提出上訴書狀，其
未敘述上訴理由者，應於上訴期間屆滿後20日內向本院補提理由
書狀（均須按他造當事人之人數附繕本）。
                                    書記官  張馨尹
中    華    民    國    98    年    10    月    29    日
附表：
┌─┬──┬────┬────┬───┬──────┬─────┬──────┬────┐
│編│拍賣│賣方使用│刊登日期│被害人│被害人匯款時│被害人匯款│刊登之拍賣商│詐得金額│
│號│網站│帳號    │        │      │間          │地點(銀行)│品內容      │（新臺幣│
│  │    │        │        │      │            │          │            │）      │
├─┼──┼────┼────┼───┼──────┼─────┼──────┼────┤
│ 1│雅虎│a0000000│97年9 月│庚○○│97年9 月11日│臺北縣八里│Sharp 牌    │4,500元 │
│  │奇摩│        │11日    │      │13時44 分   │鄉○○路淡│WX-T91型行動│        │
│  │    │        │        │      │            │水一信龍形│電話        │        │
│  │    │        │        │      │            │分行ATM   │            │        │
├─┼──┼────┼────┼───┼──────┼─────┼──────┼────┤
│ 2│雅虎│a0000000│97年9 月│丙○○│97年9 月11日│臺北市內湖│家樂福禮券  │15,000元│
│  │奇摩│        │10日    │      │中午12 時48 │區○○路1 │            │        │
│  │    │        │        │      │分          │段332-1號 │            │        │
│  │    │        │        │      │            │郵局ATM   │            │        │
├─┼──┼────┼────┼───┼──────┼─────┼──────┼────┤
│ 3│雅虎│sandy520│97年9 月│己○  │97年9 月10日│安泰商業銀│sonyeric    │5,900元 │
│  │奇摩│1       │9日     │      │17時        │行（分行不│sson k850i及│        │
│  │    │        │        │      │            │詳）      │W890i 手機  │        │
├─┼──┼────┼────┼───┼──────┼─────┼──────┼────┤
│ 4│雅虎│不詳    │97年9 月│玄○○│97年9 月10日│國泰世華商│Sharp 牌    │4,000元 │
│  │奇摩│        │10日    │      │20時許      │業銀行    │TX-91 型行動│        │
│  │    │        │        │      │            │          │電話        │        │
├─┼──┼────┼────┼───┼──────┼─────┼──────┼────┤
│ 5│雅虎│sundayge│不詳    │宙○○│97年9 月9 日│華泰商業銀│SONYERICSSON│5,000元 │
│  │奇摩│mini    │        │      │某時許      │行        │手機        │        │
├─┼──┼────┼────┼───┼──────┼─────┼──────┼────┤
│ 6│雅虎│6kicsji-│97年9 月│巳○○│97年9 月11日│不詳      │SONYERICSSON│5,350元 │
│  │奇摩│        │10日    │      │某時許      │          │Z750i 型手機│        │
├─┼──┼────┼────┼───┼──────┼─────┼──────┼────┤
│ 7│雅虎│caicaiz.│97年9 月│乙○○│97年9月11日 │民權東路郵│IPOD TOUCH  │6,320元 │
│  │奇摩│tw      │9 日    │      │            │局榮星支局│8GB         │        │
├─┼──┼────┼────┼───┼──────┼─────┼──────┼────┤
│ 8│雅虎│yoyo1229│97年9 月│黃○○│97年9 月10日│中華郵政  │筆記型電腦  │8,000元 │
│  │奇摩│4       │10 日   │      │15時許      │          │            │        │
├─┼──┼────┼────┼───┼──────┼─────┼──────┼────┤
│ 9│雅虎│zhun15  │97年9 月│壬○○│97年9 月10日│合作金庫新│華碩筆記型電│17,000元│
│  │奇摩│        │10日    │      │17時52分許  │莊分行    │腦          │        │
├─┼──┼────┼────┼───┼──────┼─────┼──────┼────┤
│10│雅虎│Soso2006│97年9 月│Ｂ○○│97年9 月11日│星展銀行林│SONY相機    │ 9,000元│
│  │奇摩│er      │10日    │      │14時47分許  │口分行    │            │        │
├─┼──┼────┼────┼───┼──────┼─────┼──────┼────┤
│11│雅虎│Soso2006│97年9 月│丁○○│97年9 月10日│臺灣銀行  │SONY相機    │ 6,600元│
│  │奇摩│er      │10日    │      │21時53分許  │          │            │        │
├─┼──┼────┼────┼───┼──────┼─────┼──────┼────┤
│12│雅虎│ally4723│97年9 月│未○○│97年9 月11日│合作金庫商│NOKIA 行動電│ 6,000元│
│  │奇摩│        │11日    │      │9 時許      │業銀行    │話          │        │
├─┼──┼────┼────┼───┼──────┼─────┼──────┼────┤
│13│雅虎│c_coc_c │97年9 月│丑○○│97年9 月12日│臺中商銀網│SONY T77型相│ 8,000元│
│  │奇摩│        │12日    │      │12時21分許  │路ATM     │機          │        │
├─┼──┼────┼────┼───┼──────┼─────┼──────┼────┤
│14│雅虎│hanson99│97年9 月│宇○○│97年9 月10日│苗栗縣苗栗│HP Mini2133 │ 8,000元│
│  │奇摩│        │10日    │      │上午7 時18分│市○○路第│小筆電8.9吋 │        │
│  │    │        │        │      │、7 時20分  │一銀行ATM │鋁鎂合金    │        │
├─┼──┼────┼────┼───┼──────┼─────┼──────┼────┤
│15│雅虎│yoyo1229│97年9 月│Ａ○○│97年9 月11日│苗栗縣苗栗│手機        │ 7,900元│
│  │奇摩│        │11日    │      │上午9 時53分│市中苗郵局│            │        │
├─┼──┼────┼────┼───┼──────┼─────┼──────┼────┤
│16│雅虎│6kicsji-│97年9 月│辰○○│97年9 月10日│土地銀行新│SonyEricsson│ 4,000元│
│  │奇摩│        │10日    │      │下午13時58分│莊分行ATM │W580i型手機 │        │
├─┼──┼────┼────┼───┼──────┼─────┼──────┼────┤
│17│雅虎│不詳    │97年9 月│申○○│97年9月10日 │不詳      │餐券        │ 3,000元│
│  │奇摩│        │10日    │      │            │          │            │        │
├─┼──┼────┼────┼───┼──────┼─────┼──────┼────┤
│18│雅虎│sundayge│97年9 月│癸○○│97年9 月10日│華南銀行樟│NOKIA 5610型│ 5,000元│
│  │奇摩│        │10日    │      │20時10分    │樹灣分行  │手機        │        │
├─┼──┼────┼────┼───┼──────┼─────┼──────┼────┤
│19│雅虎│bai.ooio│97年9 月│戊○○│97年9月11日 │中華郵政臺│六福村門票券│ 3,000元│
│  │奇摩│        │10日    │      │            │北郵局    │9張         │        │
├─┼──┼────┼────┼───┼──────┼─────┼──────┼────┤
│20│雅虎│不詳    │97年9 月│子○○│97年9月10日 │中國信託  │Sony手機    │ 6,600元│
│  │奇摩│        │10日    │      │            │          │            │        │
├─┼──┼────┼────┼───┼──────┼─────┼──────┼────┤
│21│雅虎│lavender│97年9 月│戌○○│97年9 月10日│玉山銀行新│ACER Aspire │ 8,200元│
│  │奇摩│        │10日    │      │下午22時58分│店分行    │手提電腦    │        │
├─┼──┼────┼────┼───┼──────┼─────┼──────┼────┤
│22│雅虎│不詳    │97年9 月│辛○○│97年9 月11日│合作金庫  │手機        │ 4,000元│
│  │奇摩│        │11日    │      │上午8 時26分│ATM       │            │        │
├─┼──┼────┼────┼───┼──────┼─────┼──────┼────┤
│23│雅虎│a0000000│97年9 月│寅○○│97年9 月11日│上海銀行台│衛星導航MIO │ 6,100元│
│  │奇摩│        │10日    │      │上午9 時16分│南分行    │            │        │
├─┼──┼────┼────┼───┼──────┼─────┼──────┼────┤
│24│雅虎│zhun15  │97年9 月│甲○○│97年9 月11日│國泰世華鳳│ASUS華碩筆記│18,000元│
│  │奇摩│        │10日    │      │上午9 時21分│山分行    │型電腦      │        │
├─┼──┼────┼────┼───┼──────┼─────┼──────┼────┤
│25│雅虎│chunchao│97年9月5│Ｃ○○│97年9月11日 │中華郵政三│Sharp WX-T91│ 8,600元│
│  │奇摩│        │日      │      │            │重郵局    │手機        │        │
├─┼──┼────┼────┼───┼──────┼─────┼──────┼────┤
│26│雅虎│不詳    │97年9 月│亥○○│97年9月11日 │中小企銀復│Acer Aspire │ 8,000元│
│  │奇摩│        │11日    │      │            │興分行    │筆記型電腦  │        │
├─┼──┼────┼────┼───┼──────┼─────┼──────┼────┤
│27│雅虎│6kicsji-│97年9 月│午○○│97年9 月11日│中華郵政桃│SonyEricsson│ 5,000元│
│  │奇摩│        │10日    │      │下午15時18分│園分局    │W580i手機   │        │
├─┼──┼────┼────┼───┼──────┼─────┼──────┼────┤
│28│雅虎│a0000000│97年9 月│地○○│97年9 月12日│合作金庫竹│MacBookA1181│10,000元│
│  │奇摩│        │10日    │      │凌晨2 時6 分│北分行    │蘋果筆電    │        │
├─┼──┼────┼────┼───┼──────┼─────┼──────┼────┤
│29│雅虎│bradlin5│97年9 月│酉○○│97年9月12日 │中華郵政三│安麗紐催萊健│ 1,100元│
│  │奇摩│        │10日    │      │            │重分局    │康食品      │        │
├─┼──┼────┼────┼───┼──────┼─────┼──────┼────┤
│30│雅虎│hou_wayn│97年9 月│卯○○│97年9月12日 │合作金庫士│SONYT77型數 │ 8,900元│
│  │奇摩│        │11日    │      │            │林分行    │位相機      │        │
├─┼──┼────┼────┼───┼──────┼─────┼──────┼────┤
│31│雅虎│pinkfish│97年9 月│天○○│97年9月12日 │兆豐銀行大│NOKIA N96   │12,100元│
│  │奇摩│        │12日    │      │下午15時43分│安分行    │手機        │        │
└─┴──┴────┴────┴───┴──────┴─────┴──────┴────┘
附錄論罪法條：
中華民國刑法第339條
（普通詐欺罪）
意圖為自己或第三人不法之所有，以詐術使人將本人或第三人之
物交付者，處5 年以下有期徒刑、拘役或科或併科1 千元以下罰
金。
以前項方法得財產上不法之利益或使第三人得之者，亦同。
前二項之未遂犯罰之。


司法院資訊處製作；財團法人民間司法改革基金會備份。
